【裁判字號】    97,台上,5961
【裁判日期】    971120
【裁判案由】    貪污
【裁判全文】
最高法院刑事判決            九十七年度台上字第五九六一號
上  訴  人  甲○○
                    之2號
上列上訴人因貪污案件，不服台灣高等法院中華民國九十七年八
月二十八日第二審更審判決（九十七年度上更(二)字第一八八號，
起訴案號：台灣台北地方法院檢察署八十九年度偵字第九八三六
號），提起上訴，本院判決如下：
    主  文
上訴駁回。
    理  由
按刑事訴訟法第三百七十七條規定，上訴於第三審法院，非以判
決違背法令為理由，不得為之。是提起第三審上訴，應以原判決
違背法令為理由，係屬法定要件。如果上訴理由書狀並未依據卷
內訴訟資料，具體指摘原判決不適用何種法則或如何適用不當，
或所指摘原判決違法情事，顯與法律規定得為第三審上訴理由之
違法情形，不相適合時，均應認其上訴為違背法律上之程式，予
以駁回。本件原判決依憑證人黃金富（已判處無罪確定）、陳蕙
芳分別於法務部調查局台北市調查處（下稱台北市調處）、偵查
、第一審之證述；上訴人甲○○於台北市調處供承本件犯行，及
卷附黃金富中國國際商業銀行松南分行帳號000000000
00號活期儲蓄存款存摺、上訴人玉山商業銀行信義分行帳號0
000000000000號存摺、台北市政府教育局函文等證
據資料，認定上訴人有原判決事實欄所載之犯行，且敘明上訴人
否認有對於職務上行為收受賄賂犯行，辯稱黃金富交付之新台幣
（下同）二十萬元並非工程賄款，係委託伊辦理法會之款項云云
，不足採信，於理由內詳予指駁說明，認上訴人犯行明確，而撤
銷第一審關於上訴人之科刑判決，改判仍論處上訴人依據法令從
事公務之人員，對於職務上之行為，收受賄賂罪刑，已詳述所憑
之證據及其認定之理由。從形式上觀察，並無何違法情形存在。
上訴意旨略以：民國八十一年修正公布之貪污治罪條例第十條第
三項後段規定，犯行賄罪而在偵查或審判中自白者，減輕其刑。
上訴人於八十九年一月二十七日接受台北市調處詢問時曾自白於
八十六年六月間收受黃金富交付之工程賄款二十萬元現金，並於
當日存入銀行等情，縱上訴人嗣又否認其情，然不能變異其曾自
白之事實。原判決未適用上揭規定減刑，有判決不適用法則之違
誤云云。惟查，本件原判決認定上訴人具公務員身分，所犯為貪
污治罪條例第五條第一項第三款對於職務之行為收受賄賂罪，與
上訴意旨所指同條例第十條行賄罪減刑之要件明顯未符，上訴意
旨執此指摘，自屬無據。又依貪污治罪條例第八條第二項前段規
定：犯第四條至第六條之罪，在偵查中自白，如有所得並自動繳
交全部所得財物者，減輕其刑。細繹其文意已明示「在偵查中自
白」及「如有所得並自動繳交全部所得財物」為其減刑要件；故
如犯本條例第四條至第六條之罪，雖於偵查（含司法警察機關之
調查程序）中自白，惟並未自動繳交全部所得財物者，即與本規
定減刑之要件不合。卷查本件上訴人雖於八十九年一月二十七日
接受台北市調處詢問時自白犯罪，惟上訴意旨並未主張已自動繳
交全部所得財物，且依卷內證據資料，亦無上訴人自動繳交全部
所得財物之證據，自不得依貪污治罪條例第八條第二項前段規定
減輕其刑。原判決已敘明上訴人無上揭規定適用之理由，核無不
合。上訴意旨執以指摘原判決有適用法則不當之違法，自非適法
之第三審上訴理由。是其上訴違背法律上之程式，應予駁回。
據上論結，應依刑事訴訟法第三百九十五條前段，判決如主文。
中    華    民    國  九十七  年   十一   月   二十   日
                      最高法院刑事第十二庭
                          審判長法官  石  木  欽
                                法官  陳  世  淙
                                法官  洪  佳  濱
                                法官  呂  丹  玉
                                法官  段  景  榕
      本件正本證明與原本無異
                                      書  記  官
中    華    民    國  九十七  年   十一   月  二十八  日
                                                Ａ


司法院資訊處製作；財團法人民間司法改革基金會備份。
